【裁判字號】    97,審訴,344
【裁判日期】    970331
【裁判案由】    毒品危害防制條例
【裁判全文】
臺灣高雄地方法院刑事判決             97年度審訴字第344號
公  訴  人  臺灣高雄地方法院檢察署檢察官
被      告  甲○○
                    （另案於台灣高雄看守所羈押中）
上列被告因違反毒品危害防制條例案件，經檢察官提起公訴（97
年度毒偵字第545 號），嗣因被告就被訴事實為有罪陳述，經本
院告知簡式審判程序意旨，並聽取公訴人及被告之意見後，本院
合議庭裁定由受命法官獨任依簡式審判程序審理，判決如下：
    主  文
甲○○施用第一級毒品，累犯，處有期徒刑玖月。扣案如附表編
號、所示物品沒收銷燬之，編號至所示物品均沒收。
    事  實
一、甲○○前因違反肅清煙毒條例、麻醉藥品管理條例等案件，
    經法院先後判處有期徒刑3 年8 月、4 年及3 年確定，經裁
    定減刑且定應執行刑為有期徒刑7 年，初於民國82年2 月15
    日假釋出監，惟前開假釋復經撤銷，又因違反肅清煙毒條例
    案件，由本院82年度訴字第3917號判決判處有期徒刑4 年2
    月確定，並接續執行上揭殘刑，於85年4 月23日縮短刑期假
    釋出監，惟因另犯肅清煙毒條例等案件，經台灣高等法院高
    雄分院86年度上訴字第1921號判決判處有期徒刑4 年8 月確
    定，遂再撤銷前開假釋而接續執行殘刑，再於90年7 月2 日
    縮短刑期假釋出監。然前開假釋再經撤銷，且另犯施用毒品
    案件，經本院91年度訴字第3127號判決判處有期徒刑1 年，
    復以裁定減刑為有期徒刑6 月，並接續執行上開殘刑，於96
    年8 月21日縮刑期滿執行完畢出監。
二、甲○○另因施用毒品案件，經本院91年度毒聲字第2467號裁
    定送觀察、勒戒後，認有繼續施用毒品傾向，遂以91年度毒
    聲字第4113號裁定令入戒治處所強制戒治1 年，再以92年度
    毒聲第125 號裁定停止戒治，於92年2 月11日予以釋放（指
    揮書執畢日期為92年7 月17日）並執行另案徒刑，嗣因停止
    戒治期滿未經撤銷而視為執行完畢。詎其猶不知悛悔，復基
    於施用第一級毒品海洛因之犯意，於前開強制戒治執行完畢
    釋放後5 年內，於96年12月23日8 時許，在高雄市前鎮區渡
    輪站公園內，以將海洛因摻水後、再以針筒注射之方式，非
    法施用第一級毒品海洛因1 次。嗣於96年12月24日17時20分
    許，在上址為警盤檢查獲，並徵得其同意後採尿送驗，進而
    查悉上情，另扣得甲○○所有、如附表所示物品。
三、案經高雄市政府警察局前鎮分局報請台灣高雄地方法院檢察
    署檢察官偵查起訴。
    理  由
一、本件被告甲○○係違反毒品危害防制條例第10條第1 項施用
    第一級毒品罪，其法定刑為死刑、無期徒刑、最輕本刑為3
    年以上有期徒刑以外之罪，於準備程序進行中被告就被訴事
    實為有罪陳述，由受命法官告知簡式審判程序要旨並聽取其
    與公訴人之意見，經被告同意適用簡式審判程序後，本院亦
    認無不得或不宜改依簡式審判程序進行之處，爰依刑事訴訟
    法第273 條之1 第1 項、第284 條之1 規定，本院合議庭裁
    定由受命法官獨任進行簡式審判程序，合先敘明。
二、上揭事實，業有濫用藥物尿液檢體監管紀錄表及高雄市立凱
    旋醫院96年12月31日濫用藥物尿液檢驗報告各1 件在卷可稽
    ，另扣得被告所有、如附表所示物品可資佐證。又其中編號
    所示毒品送請鑑定結果確含有第一級毒品海洛因成分，有
    卷附高雄市立凱旋醫院濫用藥物成品檢驗鑑定書1 份可證；
    至編號所示注射針筒1 支經送請高雄醫學大學附設中和紀
    念醫院加以鑑驗，亦呈現第一級毒品海洛因陽性反應，有該
    院9703-6檢驗報告在卷可查，復據被告於本院審理中坦承上
    情不諱，足徵被告之自白核與事實相符，堪予採信。另查，
    被告前因施用毒品案件，經裁定送觀察、勒戒後，認有繼續
    施用毒品傾向，遂裁定令入戒治處所強制戒治1 年，再以裁
    定停止戒治，於92年2 月11日予以釋放（指揮書執畢日期為
    92年7 月17日）並執行另案徒刑，嗣因停止戒治期滿未經撤
    銷而視為執行完畢等情，有台灣高等法院被告前案紀錄表1
    份附卷可參，足認被告確於前開強制戒治執行完畢釋放後，
    5 年內更犯毒品危害防制條例第10條第1 項之施用第一級毒
    品罪。職是，本件事證明確，被告前揭犯行洵堪認定，應依
    法論科。
三、查海洛因係毒品危害防制條例第2 條第2 項第1 款所定第一
    級毒品，依法不得持有、施用及販賣。核被告甲○○所為，
    係違反毒品危害防制條例第10條第1 項之施用第一級毒品罪
    。其施用第一級毒品海洛因前、後分別持有海洛因之低度行
    為，應為施用之高度行為所吸收，均不另論罪。又被告前因
    違反肅清煙毒條例、麻醉藥品管理條例及毒品危害防制條例
    等案件，先後經法院判決有罪確定，復經多次撤銷假釋，嗣
    於96年8 月21日縮刑期滿執行完畢出監一節，業如前述，並
    有前開台灣高等法院被告前案紀錄表附卷足憑，是其前受有
    期徒刑執行完畢後、5 年內故意再犯有期徒刑以上之本罪，
    應論以累犯並加重其刑。爰審酌被告前因施用毒品案件，經
    施以觀察、勒戒及強制戒治後，竟再為本件施用毒品犯行，
    足見其惡習已深，且戒絕毒癮之意志不堅，未能體悟施用毒
    品對自己、家人造成之傷害及社會之負擔，自屬可議；惟念
    其犯後態度良好，並能坦承犯行及施用毒品本質上係屬戕害
    自身健康之行為，尚未直接危害他人，反社會性程度應屬較
    低等一切情狀，量處如主文所示之刑，以資懲儆。
四、此外，扣案如附表編號所示第一級毒品海洛因1 包係查獲
    之毒品，且該包裝袋與其內毒品業已無法析離；又編號所
    示注射針筒1 支亦與其內殘餘毒品同屬無法析離，應將之同
    視為第一級毒品無訛，從而該等物品不問屬於犯人與否，均
    應依毒品危害防制條例第18條第1 項前段規定沒收銷燬之。
    另如編號至所示未殘留毒品之注射針筒3 支亦據被告於
    審判中坦承均為其所有、且係預備供本件施用第一級毒品犯
    罪所用之物，爰依刑法第38條第1 項第2 款規定諭知沒收，
    附此敘明。
據上論斷，應依刑事訴訟法第273 條之1 第1 項、第299 條第1
項前段，毒品危害防制條例第10條第1 項、第18條第1 項前段，
刑法第11條、第47條第1 項、第38條第1 項第2 款，判決如主文
。
中    華    民    國    97    年    3     月    31    日
                  刑事第七庭  法  官 陳明呈
以上正本證明與原本無異。
如不服本判決應於收受本判決後10日內向本院提出上訴書狀，並
應敘述具體理由，如未敘述上訴理由者，應於上訴期間屆滿後20
日內補提理由書狀於本院（均須按他造當事人之人數附繕本）「
切勿逕送上級法院」。
中    華    民    國    97    年    4     月    1     日
                              書記官 林明忠
附錄本判決論罪科刑之法條：
毒品危害防制條例第10條
施用第一級毒品者，處6 月以上5 年以下有期徒刑。
施用第二級毒品者，處3 年以下有期徒刑。
附表：
┌──┬──────────────┬───────────────┐
│編號│扣案物品名稱、數量          │沒收依據                      │
├──┼──────────────┼───────────────┤
│  │第一級毒品海洛因1 包（檢驗前│係查獲之毒品，應依毒品危害防制│
│    │淨重0.546 公克、檢驗後淨重  │條例第18條第1 項前段規定沒收銷│
│    │0.534公克）                 │燬之                          │
├──┼──────────────┼───────────────┤
│  │殘留第一級毒品海洛因之注射針│同上                          │
│    │筒1 支（編號6）             │                              │
├──┼──────────────┼───────────────┤
│  │未殘留第一級毒品海洛因之注射│係被告所有、供犯罪預備之物，依│
│    │針筒1 支（編號3）           │刑法第38條第1項第2款規定沒收  │
├──┼──────────────┼───────────────┤
│  │未殘留第一級毒品海洛因之注射│同上                          │
│    │針筒1 支（編號4）           │                              │
├──┼──────────────┼───────────────┤
│  │未殘留第一級毒品海洛因之注射│同上                          │
│    │針筒1 支（編號5）           │                              │
└──┴──────────────┴───────────────┘


司法院資訊處製作；財團法人民間司法改革基金會備份。
